臺灣板橋地方法院刑事判決　　　　　　　94年度訴字第1794號
公　訴　人　臺灣板橋地方法院檢察署檢察官
被　　　告　甲○○
指定辯護人　本院公設辯護人　丙○○
上列被告因偽造有價證券案件，經檢察官提起公訴（93年度偵緝
字第1878號），本院判決如下：
    主  文
甲○○意圖供行使之用而偽造有價證券，累犯，處有期徒刑年
肆月。
偽造如附表所示編號一、二之支票貳張均沒收。
    事  實
一、甲○○前於民國八十二年間，因違反著作權法案件，經本院
    於八十二年七月八日判處有期徒刑一年十月，緩刑五年，而
    於八十二年八月二十三日判決確定，嗣其於緩刑期間，於八
    十三年九月十四日再犯妨害自由案件，經臺灣金門地方法院
    於八十四年十月十一日判處有期徒刑六月，嗣經最高法院於
    八十五年四月十一日判決上訴駁回確定；嗣經撤銷上揭所犯
    違反著作權法罪案件之緩刑，先後執行所犯上開二罪，於八
    十七年九月四日縮刑執行完畢。詎其猶不知悔改，因需款花
    用及償還債務，竟意圖為自己不法之所有，於九十二年四月
    一日左右，趁其妻舅乙○○出國（自九十二年三月二十七日
    起至九十二年四月四日止）不在家，囑其代為看守住家之際
    ，在臺北縣三重市○○路二八號三樓之三號乙○○住處，徒
    手竊取乙○○所有如附表所示之空白支票三張（甲○○所涉
    竊盜罪，因係親屬間竊盜，業經乙○○撤回告訴）。又甲○
    ○明知未得乙○○之同意或授權，於竊得上揭支票後，竟意
    圖供行使之用，基於偽造有價證券之故意，當場在乙○○上
    址，於如附表所示編號一、二之支票上接續虛偽填載如各該
    附表所示之金額、發票日期，同時並盜用與前開支票放在一
    起之乙○○個人私章及所持有之公司章，各在如附表所示之
    支票三張之發票人簽章欄盜蓋公司章及乙○○之私章各一枚
    ，另於如附表所示編號一、二之支票所載金額上，亦盜蓋上
    開乙○○之印章一枚，偽造乙○○為發票人之支票二張（如
    附表所示編號一、二），並先後持其中如附表所示編號一之
    偽造支票向王文攢調借現金新臺幣（下同）十五萬元；如附
    表所示編號二之偽造支票清償吳奕錡債務十五萬元而行使之
    ，另甲○○所竊得如附表所示編號三之支票（僅盜蓋乙○○
    之私章和公司章於其上，未填寫金額、日期，不構成偽造有
    價證券）則因放置於口袋內，於洗滌衣物時，不慎破損，而
    遭甲○○將之撕毀。嗣因乙○○返國後，發現如附表所示之
    支票遺失，向第一商業銀行三重埔分行提出掛失止付，致王
    文攢、吳奕錡陸續於如附表所示編號一、二所示之退票日提
    示各該支票後，均因該等支票業已掛失止付而退票，再經乙
    ○○報警處理始查悉上情。
二、案經臺北縣政府警察局三重分局移送臺灣板橋地方法院檢察
    署檢察官偵查起訴。
    理  由
一、證據能力有無之判斷：
　(一)按被告以外之人（包括證人、鑑定人、告訴人、被害人及共
  　同被告等）於審判外之陳述雖不符刑事訴訟法第一百五十九
    條之一至第一百五十九條之四等四條之規定，而經當事人於
    審判程序同意作為證據，法院審酌該言詞陳述或書面陳述作
    成時之情況，認為適當者，亦得為證據；當事人、代理人或
    辯護人於法院調查證據時，知有刑事訴訟法第一百五十九條
    第一項不得為證據之情形，而未於言詞辯論終結前聲明異議
    者，視為有前項之同意，同法第一百五十九條之五定有明文
    。立法意旨在於傳聞證據未經當事人之反對詰問予以核實，
    原則上先予排除。惟若當事人已放棄反對詰問權，於審判程
    序中表明同意該等傳聞證據可作為證據；或於言詞辯論終結
    前未聲明異議，基於尊重當事人對傳聞證據之處分權，及證
    據資料愈豐富，愈有助於真實發見之理念，且強化言詞辯論
    主義，使訴訟程序得以順暢進行，上開傳聞證據亦均具有證
    據能力。本件證人王文攢、吳奕錡、乙○○於警詢中為陳述
    ，其性質屬傳聞證據，惟上開警詢筆錄內容，業經本院審理
    時予以提示並告以要旨，且各經檢察官、辯護人及被告等人
    表示意見，有本院九十四年十一月十六日審判筆錄附卷可稽
    （見本院卷第四二頁、第四三頁），當事人等均已知上述筆
    錄乃傳聞證據，惟均未於言詞辯論終結前對該等筆錄內容異
    議，依上開規定，王文攢、吳奕錡、乙○○於警詢中之證言
    均已擬制同意其有證據能力，本院審酌上開筆錄作成時查無
    不當取供之情形，認為以之作為本案之證據亦屬適當，是上
    開證人於警詢中之證言自具有證據能力。
　(二)按被告以外之人於偵查中向檢察官所為之陳述，除顯有不可
  　信之情況者外，得為證據，刑事訴訟法第一百五十九條之一
    第二項定有明文。證人乙○○於偵查中所為之陳述，對被告
    而言，屬被告以外之人於偵查中向檢察官所為之陳述，依上
    揭法條規定，原則上具證據能力，而被告復未提出證人乙○
    ○於偵查中所為證述有何顯不可信之情況，自得為證據。
二、上揭事實，業據被告甲○○於偵查及本院審理時坦承不諱，
    核與證人乙○○於警詢及偵查中；證人王文攢、吳奕錡於警
    詢中所述情節相符，並有掛失止付票據提示人資料查報表、
    票據掛失止付通知書、遺失票據申報書等件影本暨如附表所
    示編號一、二之支票、退票理由單影本各一件附卷可稽，被
    告之上開自白顯與事實相符，自得採為認定被告犯行之證據
    。本件事證明確，被告犯行，洵堪認定。
三、核被告所為，係犯刑法第二百零一條第一項之偽造有價證券
    罪。又被告於竊得上開支票後，基於一個偽造有價證券之單
    一犯意，在同一地點，於密接時間，以相同方法分別犯同一
    之偽造有價證券罪，為接續犯，仍屬實質上一罪，應僅論以
    一個偽造有價證券罪。其拿取「乙○○」私章及其公司印章
    後盜蓋於如附表所示編號一、二、三空白支票發票人欄上，
    該接續盜用印章之行為，係偽造有價證券之部分行為，又其
    行使偽造有價證券之低度行為，應為偽造之高度行為所吸收
    ，均不另論罪。被告前於八十二年間，因違反著作權法案件
    ，經本院於八十二年七月八日判處有期徒刑一年十月，緩刑
    五年，而於八十二年八月二十三日判決確定，嗣其於緩刑期
    間，於八十三年九月十四日再犯妨害自由案件，經臺灣金門
    地方法院於八十四年十月十一日判處有期徒刑六月，嗣經最
    高法院於八十五年四月十一日判決上訴駁回確定；嗣經撤銷
    上揭所犯違反著作權法罪案件之緩刑，先後執行所犯上開二
    罪，於八十七年九月四日縮刑執行完畢，有臺灣高等法院被
    告前案紀錄表、福建金門地方法院八十四年度訴緝字第二號
    刑事判決書、福建高等法院金門分院八十四年度上訴字第二
    九號刑事判決書及最高法院八十五年度台上字第一六四一號
    刑事判決書各一件附卷可稽，其於五年之內，再犯本件最重
    本刑為有期徒刑以上之罪，為累犯，應依刑法第四十七條之
    規定加重其刑。爰審酌被告係因負債需款使用，一時失慮致
    罹法網，以其妻舅乙○○之名義偽造有價證券，造成乙○○
    票信受損，影響社會經濟活動，及偽造有價證券之發票金額
    達三十萬元，且使王文攢、吳奕錡受有損失，本不宜輕縱，
    惟念其犯後坦承犯行，態度尚佳，且竊盜部分已據乙○○撤
    回告訴，顯已取得乙○○之原宥等一切情狀，量處如主文所
    示之刑。至被告所偽造如附表所示編號一、二之支票，雖未
    扣案，但既無證據證明業已滅失，則無論該支票屬於被告與
    否，應依刑法第二百零五條規定，應併予宣告沒收。另如附
    表所示編號三之不完全支票，因非偽造之支票，且於被告洗
    滌衣物時，不慎將之毀損而予以撕毀一節，已據被告於偵查
    及本院審理時陳明在卷，顯已滅失而無從沒收，為免日後執
    行困難，就該紙支票爰不予宣告沒收，附此敘明。
據上論斷，應依刑事訴訟法第二百九十九條第一項前段，刑法第
二百零一條第一項、第四十七條、第二百零五條，罰金罰鍰提高
標準條例第一條前段，判決如主文。
本案經檢察官林俊儀到庭執行職務。
中　　華　　民　　國　　94　　年　　11　　月　　30　　日
                  刑事第五庭    審判長法　官  陳坤地
                                      法  官  許映鈞
                                      法  官  李麗珠
以上正本證明與原本無異
如不服本判決應於送達後10日內向本院提出上訴狀
                                      書記官　王麗雯
中　　華　　民　　國　　94　　年　　11　　月　　30　　日
附錄本案論罪科刑法條全文：
刑法第201條
意圖供行使之用，而偽造、變造公債票、公司股票或其他有價證
券者，處3 年以上10年以下有期徒刑，得併科3,000 元以下罰金
。
行使偽造、變造之公債票、公司股票或其他有價證券，或意圖供
行使之用，而收集或交付於人者，處1 年以上7 年以下有期徒刑
，得併科3,000 元以下罰金。
附表
┌──┬─────┬─────┬───┬─────┬─────┬─────┬──────┐
│編號│支票號碼  │付  款  人│發票人│發  票  日│票面金額　│退　票  日│備        註│
│    │          │          │      │（民國）  │（新臺幣）│（民國）  │            │
├──┼─────┼─────┼───┼─────┼─────┼─────┼──────┤
│一  │JA0000000 │第一商業銀│乙○○│九十二年四│壹拾伍萬元│九十二年四│一退票理由：│
│    │號        │行三重埔分│      │月十五日  │          │月十五日  │  掛失空白票│
│    │          │行        │      │          │          │          │  據。      │
│    │          │          │      │          │          │          │二交予王文攢│
│    │          │          │      │          │          │          │  借款，並由│
│    │          │          │      │          │          │          │  王文攢提示│
│    │          │          │      │          │          │          │  ，惟未獲兌│
│    │          │          │      │          │          │          │  現。      │
├──┼─────┼─────┼───┼─────┼─────┼─────┼──────┤
│二、│JA0000000 │第一商業銀│乙○○│九十二年四│壹拾伍萬元│九十二年五│一退票理由：│
│    │號        │行三重埔分│      │月十一日  │          │月十五日  │  掛失空白票│
│    │          │行        │      │          │          │          │  據。      │
│    │          │          │      │          │          │          │二交予吳奕錡│
│    │          │          │      │          │          │          │  清償債務，│
│    │          │          │      │          │          │          │  並由吳奕錡│
│    │          │          │      │          │          │          │  提示，惟未│
│    │          │          │      │          │          │          │  獲兌現。  │
├──┼─────┼─────┼───┼─────┼─────┼─────┼──────┤
│三、│JA0000000 │第一商業銀│乙○○│空白      │空白      │          │一未經提示。│
│    │號        │行三重埔分│      │          │          │          │二已毀損、滅│
│    │          │行        │      │          │          │          │  失。      │
│    │          │          │      │          │          │          │            │
│    │          │          │      │          │          │          │            │
│    │          │          │      │          │          │          │            │
└──┴─────┴─────┴───┴─────┴─────┴─────┴──────┘
